[< Back to main page](/)

## Informal Meeting [24.04.2018]

Zebranie VI, nieformalne -  24.04.2018 godzina 19:00
1. Rozpoczęcie zebrania godzina 19:00, wszyscy członkowie zespołu obecni.
2. Dyskusja na temat prototypu. 
3. Dyskusja na temat ograniczeń.
4. Interim Report.
5. Dalsza część dyskusji na temat GUI aplikacji. 
6. Dyskusja o prezentacji i plakacie.
7. Wolne wnioski.
8. Wyznaczenie zadań na następny tydzień.
	- Remigiusz Dąbrowski – Interim Report ciąg dalszy - skończony do 30.04.
	- Szymon Drożdż, Tomasz Frańczak – GUI aplikacji, prezentacja.
	- Kamil Dębiński, Bartosz Dutka – prototyp, ograniczenia.
	- Marcin Dyrcz - testy.
Zakończenie spotkania: 19:30* 
* Chairman: Marcin Dyrcz
* Secretary: Tomasz Frańczak
